臺灣臺中地方法院刑事裁定
111年度單聲沒字第97號
聲  請  人  臺灣臺中地方檢察署檢察官
被      告  KOBAYASHI REIKO (中文名：小林麗子)


            黃清崗



            陳暐淳


            張曨鍇



            許耘睿


上列聲請人因被告違反商標法案件（109年度偵字第29076號、11
0年度偵字第14836、23586號），聲請單獨宣告沒收（111年度聲
沒字第260號），本院裁定如下：
    主    文
扣案如附表一、二所示之物均沒收。
    理    由
一、本件聲請意旨略以：被告KOBAYASHI REIKO (中文名：小林
    麗子)、黃清崗、陳暐淳、張曨鍇、許耘睿經臺灣臺中地方
    檢察署檢察官以109年度偵字第29076號、110年度偵字第148
    36、23586號為不起訴處分確定，然扣案如附表一所示之物
    及附表二所示之各被害人所提出如附表二所示之物，均係仿
    冒商標商品，屬專科沒收之物，爰依刑法第40條第2項及商
    標法第98條之規定，聲請單獨宣告沒收等語。
二、按商標法第98條規定：「侵害商標權、證明標章權或團體商
    標權之物品或文書，不問屬於犯罪行為人與否，沒收之。」
    又「違禁物或專科沒收之物得單獨宣告沒收。」刑法第40條
    第2項定有明文；是以侵害商標權之物品，亦即為專科沒收
    之物，得單獨宣告沒收。
三、經查：被告KOBAYASHI REIKO (中文名：小林麗子)、黃清崗
    、陳暐淳、張曨鍇、許耘睿等人因違反商標法案件，經臺灣
    臺中地方法院檢察署檢察官偵查後，認罪嫌不足，以110年
    度偵字第36357號為不起訴處分確定，有前開不起訴處分書
    在卷可稽。又扣案如附表一、二各編號所示之物，均經鑑定
    係仿冒品，並有商標單筆詳細報表-註冊證號第00000000號
    商標註冊資料、LONGCHAMP鑑定報告暨其中文翻譯資料（見
    偵23586號卷三第135、137至143、253至255、285至289、41
    5至435頁）、商標單筆詳細報表-註冊證號第00000000號商
    標註冊資料、MICHAEL KORS鑑定報告書2份、BOTTEGAVENETA
    鑑定報告書暨檢附商標單筆詳細報表-註冊證號第00000000
    號商標註冊資料、智慧部財產局商標資料檢索資料（見偵23
    586號卷四第441至443、445至447、451、459至462）、110
    年度大型保字第103號扣押物品清單及扣押物品照片（見偵2
    3586號卷四第633至643、661至679頁）等在卷可證，堪認扣
    案如附表一、二各編號所示之物，確屬侵害商標權物品，揆
    諸前揭說明，自得依商標法第98條及刑法第40條第2項規定
    ，單獨宣告沒收。本件聲請意旨核無不合，應予准許。
四、依刑事訴訟法第220條、第455條之36第2項，商標法第98條
    ，刑法第11條、第40條第2項，裁定如主文。
中　　華　　民　　國　　111 　年　　5 　　月　　12　　日
                  刑事第八庭    法  官  王靖茹
以上正本證明與原本無異。
如不服本裁定，應於收受送達後5日內向本院提出抗告狀。（應
附繕本）
                                書記官  廖于萱
中　　華　　民　　國　　111 　年　　5 　　月　　12　　日
附表一：
編號 仿冒商標商品 數量 備註  1 仿冒LONGCHAMP包包 821 詳偵23586號卷四第635至643頁之110年度大型保字第103號扣押物品清單之編號6 2 仿冒MICHAEL KORS包包 99 同上編號7 3 仿冒MICHAEL KORS皮夾 31 同上編號8 4 仿冒BOTTEGAVENETA鑰匙圈 151 同上編號9 
附表二：
編號 被害人 購買時間 交易商品 （均係仿品） 購入金額（新臺幣） 備註 1 黃麗娟 108年4月5日  LONGCHAMP商標包包1個 1888元 詳偵字第23586號卷四第635至643頁之110年度大型保字第103號扣押物品清單編號47 2 林冠慧 108年4月7日 LONGCHAMP商標包包1個 1676元 同上編號19 3 江慧敏 108年4月8日 MICHAEL KORS商標皮夾1個 5290元 同上編號23 4 江碧華 107年4月17日   LONGCHAMP商標包包3個  2999元（買一送一）+1688元 同上編號44 5 馬慧齡 108年6月20日 LONGCHAMP商標包包1個 1799元 同上編號15 6 黃昱倫 109年2月8日 LONGCHAMP商標包包1個 1888元 同上編號27 7 陳彥伶 108年8月17日 LONGCHAMP商標包包1個 1999元 同上編號30 8 邱翊廷 108年8月20日 LONGCHAMP商標包包1個、 LONGCHAMP商標購物袋1個 4900元  贈品 同上編號37 9 洪雅雯 108年8月22日 LONGCHAMP商標包包1個 2059元 同上編號20 10 賴慧娟 108年8月25日 LONGCHAMP商標包包1個 1999元  同上編號32 11 林意庭 108年9月9日 LONGCHAMP商標包包1個 1888元 同上編號26 12 李宜璇 108年9月10日 LONGCHAMP商標包包1個 1888元（另付運費60元） 同上編號39 13 吳艾樺 108年9月12日 LONGCHAMP商標包包2個 1888元×2  同上編號38 14 張淑娟 108年9月12日 LONGCHAMP商標包包1個 1888元 同上編號43 15 郭淑芬 108年11月1日 LONGCHAMP商標包包1個 1111元  同上編號17 16 楊桂華 108年11月2日 LONGCHAMP商標包包1個 1111元 同上編號16 17 李禗蕬 108年11月4日 LONGCHAMP商標包包1個 1111元 同上編號35 18 洪愛惠 108年11月7日 LONGCHAMP商標包包1個 1111元 同上編號29 19 王秀英 108年11月11日  LONGCHAMP商標包包1個 1111元  同上編號10   109年7月27日 LONGCHAMP商標包包1個 1588元  20 賴瑋菁 108年11月11日  LONGCHAMP商標包包1個 1712元  同上編號46   109年3月6日 LONGCHAMP商標包包1個 1888元  21 張鳳凰 108年11月14日 LONGCHAMP商標包包1個 1111元 同上編號40 22 陳怡伶 108年12月3日 LONGCHAMP商標包包1個 1332元 同上編號18 23 李宜潔 109年2月4日  LONGCHAMP商標包包1個 1688元 同上編號12 24 蔡淑清 109年2月5日  LONGCHAMP商標包包1個 1688元  同上編號13   109年2月24日 LONGCHAMP商標包包1個 1588元  25 黃秀文 109年7月9日 MICHAEL KORS商標皮夾1個 1688元  同上編號24 26 劉芹瑄 109年7月13日 LONGCHAMP商標包包1個 1889元 同上編號31 27 陳依萍 109年7月18日 MICHAEL KORS商標皮夾1個 2499元 同上編號34 28 吳慧美 109年7月21日  LONGCHAMP商標包包2個 888元×2  同上編號41 29 李明蕙 109年7月20日 LONGCHAMP商標包包1個 2024元 同上編號21 30 宋宥蓁 109年7月21日 LONGCHAMP商標包包1個 1588元 同上編號14 31 陳怡秀 109年7月23日 LONGCHAMP商標包包1個 1099元 同上編號11 32 林偌葳 109年7月24日 LONGCHAMP商標包包1個 2331元 同上編號28 33 張彩悅 109年7月24日 LONGCHAMP商標包包1個 1588元 同上編號45 34 林曉琦 109年7月25日 LONGCHAMP商標包包1個 2205元 同上編號25 35 吳坪芳 109年7月25日 LONGCHAMP商標包包1個 2340元 同上編號36 36 蔡郡翎 109年7月27日 LONGCHAMP商標包包1個 999元 同上編號42 37 黃迺玲 109年7月31日 LONGCHAMP商標包包1個 1299元 同上編號33 38 賴豔霜 109年8月8日 LONGCHAMP商標包包1個 1288元 同上編號22